【裁判字號】    89,易,2238
【裁判日期】    890720
【裁判案由】    傷害等
【裁判全文】
臺灣高雄地方法院刑事判決                        八十九年度易字第二二三八號
    公  訴  人  臺灣高雄地方法院檢察署檢察官
    被      告  戊○○
                乙○○
右列被告因傷害等案件，經檢察官提起公訴（八十九年度偵字第一四二七、一四二八
號），本院判決如左：
    主  文
戊○○損壞他人之物，足以生損害於他人，處拘役伍拾日，如易科罰金，以佰元折
算壹日。
乙○○被訴傷害及毀損部分，公訴不受理。
    事  實
一、乙○○與戊○○為左右鄰居，平日即因戊○○家中飼養近十隻貓，經常亂竄，乙○○不堪其擾且恐貓隻竄入伊家中，即在雙方房屋間共同壁之鐵窗上圍起木板，
    惟此舉卻擋住戊○○家中光線，雙方遂因此常起口角。民國八十八年八月十九日
    十九時十五分許，戊○○之母丁○○又為此事與乙○○溝通時，再起爭執，乙○○竟以惡言相向，並基於傷害及毀損之犯意，持石頭、磚塊、鐵棍等物往戊○○
    家中及鐵門丟擲，致使戊○○家鐵門因而受有刮傷等損害，丁○○、戊○○母子
    亦分別受有傷害（乙○○傷害及毀損部分，於公訴人起訴前，業經戊○○、陳海
    相另行提起自訴，復經本院承辦法官於八十九年六月八日以八十九年自字第五十
    六號判決有罪在案）。而在乙○○丟擲叫囂之際，戊○○亦持類似西瓜刀之刀具
    將上述中隔木板砍壞，因乙○○上前護衛木板，同時亦過失傷及乙○○，致乙○○之右中指及左拇指受有擦挫傷。
二、案經乙○○、戊○○及丁○○訴由高雄縣警察局鳳山分局報請臺灣高雄地方法院
    檢察署檢察官偵查起訴。
    理  由
壹、被告戊○○部分：
一、訊據被告戊○○固坦承於上開時地，又因乙○○在雙方房屋間所搭圍之木板拆除
    問題，與乙○○再起口角，惟矢口否認有毀損，並致乙○○受傷之犯行，辯稱：
    當時其見乙○○持石頭、磚塊、鐵棍等物往伊家中及鐵門丟擲時，伊便躲入屋內
    報警，並未持刀具將上述中隔砍壞云云。惟查，右揭事實業據被告乙○○指述綦
    詳，並經證人即與被告戊○○隔鄰之甲○○於本院證稱：伊當時看見戊○○拿一
    把長約兩尺之西瓜刀，一邊劃木板一邊說要把木板弄壞，丁○○則拿鐵條敲木板
    ，當時木板有被割破，乙○○在木板另一邊阻止木板被割下，伊係住在戊○○隔
    戶二號，與戊○○同在中隔板之一邊，故可清楚看到戊○○的舉動等語，另證人
    丙○○於被告戊○○及其母陳海共同對乙○○自訴傷害、毀損之本院八十九年自
    字第五十六號案件審理中，亦到庭證稱：八十八年八月十九日我在我家二樓房間
    內，聽到外面很吵，打開窗戶透過戊○○家中之燈光看到戊○○拿西瓜刀在砍三
    合板，丁○○拿一根長長的東西在撞三合板，因此種糾紛已習以為常，所以約看
    了四、五分鐘便把窗戶關起來等語，有本院八十九年自字第五十六號案件八十九
    年二月二十二日訊問筆錄影本附卷可稽，互核與前揭甲○○之前揭證詞相符，而
    上開二位證人與被告戊○○比鄰而居已有十幾年，被告乙○○則係最近始搬入該
    巷內居住，復據渠等證述在卷，衡情應無偏坦新鄰人而誣陷舊鄰人之理，是該二
    人證詞，應堪採信，參以乙○○、戊○○兩家因被告戊○○家中飼養十餘隻貓，
    經常到處亂竄，被告乙○○危恐貓隻竄入伊家中，遂於兩屋間共同壁之鐵窗上圍
    起木板，因而擋住戊○○家中光線，雙方遂因此常起口角等情，為被告戊○○所
    承認，則於案發當時，雙方因此問題再起爭執時，於乙○○以石頭等物丟擲被告
    戊○○住處時，被告戊○○與其家人又豈會坐視任令乙○○毀損其住處，故參諸
    上開證人證詞，被告戊○○於雙方衝突之際確有持類似西瓜刀之刀具將乙○○所
    架設之中隔板砍壞之事實，應堪肯認，其空言辯稱無毀損行為云云，無非圖卸之
    詞，不足採信。又被告戊○○持刀具砍劃中隔板時，吳雙因全上前以雙手護衛木
    板，以防止遭其砍落，因而同時遭被告戊○○割傷右中指及左拇指等情，已據乙○○於本院八十九年六月二日審理時陳明可按，並有乙○○診斷證明書附於警訊
    卷可參，是被告戊○○之目的既在毀損木板，自無故意傷害乙○○之犯行，其因
    乙○○上前護衛木板，同時亦過失傷及乙○○等情，亦堪認定。從而，被告戊○○毀損及過失傷害人之犯行，事證明確，應予論罪科刑。
二、核被告戊○○所為，分別係犯刑法第二百八十四條第一項前段之因過失傷害人罪
    及同法第三百五十四條之毀損罪。公訴人就被告戊○○傷害部分，雖係以刑法第
    二百七十七條第一項之故意傷害罪起訴，惟經本院審理結果，既認定此部分係屬
    過失傷害，此部分之起訴法條自應予變更，復此敘明。又被告持刀具砍劃木板時
    ，因乙○○上前護衛木板，同時亦傷及乙○○，係一行為觸犯過失傷害及毀損罪
    名，為想像競合犯，應從較重之毀損罪處斷。爰審酌被告戊○○所毀損之木板，
    價值雖不高，惟其與乙○○比鄰而居，竟不懂敦親睦鄰之道，動輒因細故即與鄰
    人起爭執，豢養貓隻亦未能妥善處理，任令貓隻竄入乙○○家中，致乙○○不堪
    其擾，而在雙方房屋之間搭圍木板，並因此常起口角，進而持刀砍毀木板，並傷
    及乙○○，嗣後非但未能與乙○○化解糾葛，且各興訴訟互相指責，先後向臺灣
    高雄地方法院檢察署及本院提起告訴及自訴程序（本院八十九年自字第五十六號
    自訴案件），增加法院訟累，且自始否認犯行，審理期間猶未能息事寧人，動輒
    與其母丁○○互與乙○○於公堂之上叫囂漫罵，顯無悔意等情狀，量處如主文所
    示之刑，並諭知易科罰金之折算標準。至被告砍劃木板所持用之刀具，既未扣案
    ，且其實物型樣亦不詳，為免日後執行困難，故不併予諭知沒收，附此敘明。
貳、被告乙○○部分：
一、公訴意旨以被告乙○○於八十八年八月十九日十九時十五分許，與被告戊○○之
    母丁○○起爭執時，基於傷害及毀損之犯意，持石頭、磚塊、鐵棍等物往戊○○
    家中及鐵門丟擲，致使戊○○家鐵門受有刮傷之損害，及致丁○○、戊○○母子
    亦分別受傷，因認被告乙○○亦涉犯傷害及毀損罪。
二、惟按已經提起公訴或自訴之案件，在同一法院重行起訴者，應諭知不受理之判決
    。刑事訴訟法第三百零三條第二款定有明文。經查，本件被告乙○○被訴傷害、
    毀損部分，被告戊○○及告訴人丁○○於提起告訴後，在檢察官起訴前之八十九
    年一月十九日，已就同一事實另向本院提起自訴，業經本院承辦法官於八十九年
    六月八日以八十九年自字第五十六號判決有罪在案，有自訴狀影本一份附於偵查
    卷、及本院調閱上開自訴案卷後節錄部分卷內資料及判決書影本附卷可稽，被告
    乙○○收受判決書後已提起上訴等情，復據其陳明在卷可按。故公訴人於被告戊○○、丁○○提起自訴後，就與同一事實再向本院重行起訴，於八十九年五月二
    十三日始繫屬本院，揆諸前揭說明，爰就被告乙○○部分諭知不受理之判決。
據上論結，應依刑事訴訟法第二百九十九條第一項、第三百條、第三百零三條第二款
，刑法第二百八十四條第一項前段、第三百五十四條、第五十五條、第四十一條，罰
金罰鍰提高標準條例第一條前段、第二條，判決如主文。
中      華      民      國    八十九    年      七      月     二十     日
                                  臺灣高雄地方法院刑事庭
                                      法  官  陳淑卿
右正本證明與原本無異。
如不服本判決，應於送達後十日內，向本院提出上訴狀。
                                      書記官  陳朝宗
中      華      民      國    八十九    年      七      月     二十     日
附錄本案論罪科刑法條：
刑法第二百八十四條第一項、第三百五十四條。
因過失傷害人者，處六月以下有期徒刑、拘役或五百元以下罰金。致重傷者，處一年
以下有期徒刑、拘役或五百元下罰金。
毀棄、損壞前二條以外之他人之物或致令不堪用，足以生損害於公眾或他人者，處二
年以下有期徒刑、拘役或五百元以下罰金。


司法院資訊處製作；財團法人民間司法改革基金會備份。
